臺灣板橋地方法院刑事判決　　　　　　　　　　　　九十二年度易字第三○八八號
　　公　訴　人　臺灣板橋地方法院檢察署檢察官
　　被　　　告　甲○○
右列被告因傷害案件，經檢察官提起公訴（九十二年度偵字第九六三○號），本院判
決如左：
    主      文
甲○○傷害人之身體，處罰金仟元，如易服勞役，以佰元折算壹日。
    事      實
一、甲○○與黎海娥係男女朋友關係，而黎海娥與乙○○則曾係男女朋友關係並育有
    一女。甲○○於民國九十一年四月十四日晚上九時許，在其與黎海娥同居之臺北
    縣三重市○○路○段二一五巷三三之二五號四樓住處之樓梯間，適遇尋訪黎海娥
    之乙○○，二人旋為黎海娥之去留發生爭執，乙○○乃憤而以在同址三樓樓梯間
    架子上隨手撿拾之上有鐵釘之短木棍一支，以傷害之犯意朝甲○○之左耳攻擊（
    乙○○傷害部分，業經本院判處拘役五十日，並經臺灣高等法院判決上訴駁回確
    定），甲○○亦基於傷害之犯意，徒手推打乙○○之背部、腹部，致乙○○受有
    腰部挫傷、腹部挫傷等傷害。
二、案經乙○○訴請臺灣板橋地方法院檢察署檢察官偵查起訴。
    理      由
一、訊據被告甲○○固坦承於右揭時地確與告訴人乙○○為黎海娥而發生爭執之事實
    ，惟矢口否認有何傷害犯行，辯稱：當日乙○○自西裝外套內拿出木棍打伊，伊
    不可能傻傻地讓對方打，就用手推開乙○○，但乙○○的傷勢並非伊所造成，而
    且當天伊遭乙○○毆打受傷嚴重，不可能出手去打乙○○云云。然查，被告於右
    揭時地，係徒手毆打告訴人背部及腹部，且將告訴人打倒在地，而告訴人跌倒時
    ，並未撞到東西，事發當時乃因被告先出手推告訴人，告訴人則拿起木棍打被告
    ，繼之被告又出手毆打告訴人之互毆情事，業據告訴人乙○○於偵查中指訴綦詳
    ，再者證人黎海娥於偵查時亦結證稱：當時伊感到很害怕，也沒有多注意甲○○
    及乙○○的動作，只知道甲○○耳朵附近有受傷，乙○○則因與甲○○互毆致背
    部疼痛等語，況且告訴人於案發翌日即前往臺北縣蘆洲市○○路二九七號同仁堂
    中醫診所求診，經醫師診斷其所受傷害係腰部挫傷、腹部挫傷一節，亦經證人即
    上述診所醫師張景堯於偵查中結證屬實，並有同仁堂中醫診所病歷表及出具之診
    斷證明書附卷可稽，既有肢體衝突發生在先，又有傷勢診斷為據，足認告訴人所
    受傷害確係遭被告推打行為所致，被告顯已難辭故意傷害罪責。是被告上開所辯
    ，要係圖卸飾詞，委無足採，罪證明確，犯行洵堪認定。
二、核被告所為，係犯刑法第二百七十七條第一項之傷害罪。爰審酌被告犯罪乃因一
    時衝動肇致，手段雖屬粗暴，但告訴人所受傷勢與被告受告訴人毆打成傷之情形
    相較顯屬輕微，及其犯罪後態度等一切情狀，量處如主文所示之刑，並諭知易服
    勞役之折算標準，以示懲儆。
據上論斷，應依刑事訴訟法第二百九十九條第一項前段，刑法第二百七十七條第一項
、第四十二條第二項，罰金罰鍰提高標準條例第一條前段、第二條，判決如主文。
本案經檢察官程秀蘭到庭執行職務
中      華      民      國    九十三    年      三      月     十七     日
                                  臺灣板橋地方法院刑事第十四庭
                                      審判長法  官  趙  義  德
                                            法  官  絲  鈺  雲
                                            法  官  張  江  澤
右正本證明與原本無異。
如不服本判決，應於判決送達後十日內，向本院提出上訴狀。
                                            書記官  吳  健  政
中      華      民      國    九十三    年      三      月     十七     日
附錄本案論罪科刑法條全文：
刑法第二百七十七條
傷害人之身體或健康者，處三年以下有期徒刑、拘役或一千元以下罰金。
犯前項之罪因而致人於死者，處無期徒刑或七年以上有期徒刑；致重傷者，處三年以
上十年以下有期徒刑。
